臺灣臺中地方法院交通事件裁定　　　　 96年度交聲字第448號
原處分機關　交通部公路總局臺中區監理所彰化監理站
受處分人　　甲○○
上列受處分人因違反道路交通管理處罰條例案件，對於交通部公
路總局臺中區監理所彰化監理站民國九十六年二月二十七日所為
之裁決（彰監四字第裁六四─ＧＰ三Ｂ○三○○一號裁決書），
聲明異議，臺灣彰化地方法院認無管轄權，裁定移送本院（臺灣
彰化地方法院九十六年度交聲字第二五五號），本院裁定如下：
    主  文
異議駁回。
    理  由
一、原處分機關略以：受處分人甲○○，於民國（下同）九十二
    年十月二十八日十五時三十五分許，其所有之車號ＩＷＨ─
    ○○二號重型機車，在臺中市○○路處，因停車車種不依規
    定之違規事實，經臺中市警察局交通警察隊員警逕行舉發，
    受處分人於限期到案提出申訴，經向原舉發機關查證違規屬
    實，該站遂於九十六年二月二十七日以彰監四字第裁六四─
    ＧＰ三Ｂ○三○○一號裁決書，裁處受處分人違反道路交通
    管理處罰條例第五十六條第一項第九款之規定，處罰鍰新臺
    幣（下同）一千二百元整，逾期則依違反道路交通管理事件
    統一裁罰標準表及裁決書處罰主文裁處，於法並無不合等語
    。
二、本件受處分人甲○○則以：當時不在場，致使該車被拖吊，
    數日後查知，才到保管場將車輛被拖吊之各項費用及違規罰
    鍰一次繳清，才將機車領回，爰聲明異議云云。
三、按汽車駕駛人停車時，停車時間、位置、方式、車種不依規
    定者，處六百元以上一千二百元以下罰鍰；第一項情形，交
    通勤務警察、依法令執行交通稽查任務人員或交通助理人員
    ，應責令汽車駕駛人將車移置適當處所；如汽車駕駛人不予
    移置或不在車內時，得由該交通勤務警察、依法令執行交通
    稽查任務人員或交通助理人員為之；汽車駕駛人之行為有違
    規停車而駕駛人不在場、其他違規行為經以科學儀器取得證
    據資料，當場不能或不宜攔截製單舉發者，得對汽車所有人
    逕行舉發處罰。汽車有各項異動，不依規定申報登記者，處
    汽車所有人九百元以上一千八百元以下罰鍰，汽車所有人名
    稱、地址如有變更，均應向公路監理機關辦理登記。道路交
    通管理處罰條例第七條之二、第十六條、第五十六條第一項
    第九款、第三項、道路交通安全規則第二十三條與違反道路
    交通管理事件統一裁罰標準表分別定有明文。
四、經查：本件受處分人甲○○，其所有之車號ＩＷＨ─○○二
    號重型機車，於上開時、地，因停車車種不依規定之違規，
    為員警逕行舉發等情，非但為受處分人於異議狀所不爭執，
    並有前揭舉發通知單、採證照片及裁決書等在卷可稽。雖受
    處分人以上開情詞置辯，惟查：受處分人之前開重型機車確
    實未依規定停放於公車站牌下，此有原舉發機關之採證照片
    二張在卷足憑。再者，當時執勤員警稱該車確於該時、地之
    公車站牌違規停車無誤，依道路交通管理處罰條例第五十六
    條第一項第九款：停車車種不依規定取締拖吊並無不當；該
    車於違規事後（九十二年十一月三日八時二十分），由領車
    人甲○○至警局拖吊場出示證件，辦理領車手續及當場收訖
    違規通知單無誤，並告知需至郵政金融機構或監理機關繳納
    交通罰鍰等情，此亦有原舉發機關九十六年四月四日之函件
    及受處分人親自簽名收受之舉發違規通知單、違規車輛保管
    費繳納收據各一份在卷可佐。本院經查亦無任何證據足資證
    明執勤警員有捏造事實、違法取締之情事，則執勤警員本其
    維護交通秩序、安全職責所為之逕行舉發，自應受到合法、
    正確之推定。受處分人至今亦無法提出任何對其有利之證據
    供本院參酌，其聲明異議，並無理由。是受處分人確有停車
    車種不依規定之違規事實，堪以認定。從而，原處分機關據
    以援引上開規定，裁處罰鍰一千二百元整，逾期則依裁決書
    處罰主文規定處罰，並無不當。本件聲明異議為無理由，應
    予駁回。
五、據上論斷，應依道路交通管理處罰條例第八十七條第二項，
    道路交通案件處理辦法第十九條規定，裁定如主文。
中　　華　　民　　國　　96　　年　　5 　　月　　11　　日
                  交通法庭  法　官  張清洲
以上正本證明與原本無異。
如不服本裁定，應於送達後五日內，向本院提出抗告狀。
                            書記官　沈筱玲
中　　華　　民　　國　　96　　年　　5 　　月　　11　　日
